臺灣雲林地方法院民事判決　九十三年度簡上字第三九號
　　上　訴　人　乙○○
　　被上訴人　　甲○○
右當事人間請求損害賠償事件，上訴人對於中華民國九十三年五月三十一日本院虎尾
簡易庭九十三年度虎簡字第四八號第一審判決提起上訴，本合議庭於九十三年十二月
十五日言詞辯論終結，判決如左：
    主  文
上訴駁回。
第二審訴訟費用由上訴人負擔。
    事  實
甲、上訴人方面：
一、聲明：原判決不利於上訴人部分廢棄，右廢棄部分被上訴人在第一審之訴駁回。
二、陳述：除與原審判決書所載者相同茲予引用外，補稱：
    我上訴的要旨是針對精神慰藉金部分，因為我現在經濟狀不好，被上訴人的經
    濟狀比我好。我是國小畢業，從事木工的工作，收入不穩定，月入約新台幣（
    下同）兩萬元，沒有能力給付被上訴人這麼多錢。希望能依兩造的身份、地位、
    經濟狀及兩造所受之精神損害等一切情狀，酌減被上訴人請求的精神賠償金。
三、證據：援用原審之立證方法。
乙、被上訴人方面：
一、聲明：駁回上訴。
二、陳述及使用之證據：援用在原審之陳述及立證方法。
    理  由
一、被上訴人於原審起訴主張：「被告乙○○於民國九十二年九月十五日晚間，偕同
    友人前來原告（即被上訴人）所經營之「阿草檳榔攤」唱歌，席間被告要求原告
    陪客人喝幾杯，原告認為自己所經營的是正當娛樂事業，又不是酒廊，無須陪客
    人喝酒，於是予以拒絕。等到被告的朋友散去，被告竟質問原告為何不陪酒，二
    人發生爭執，被告惱羞成怒，打原告耳光，接著以拳頭毆打，並將原告推倒在地
    ，拿刀子威脅原告，再踹踢原告數下，導致原告四肢多處瘀傷及左膝擦傷。」爰
    基於侵權行為之法律關係請求上訴人賠償醫藥費用一千元、精神慰撫金二十九萬
    九千元，合計三十萬元，及自判決確定日起至清償日止，按週年利率百分之五計
    算之利息。
二、原審認為上訴人對被上訴人毆打耳光、推倒在地、並陸續以拳頭毆打、腳踹踢多
    下等侵權行為的事實，足堪認定，判命上訴人應賠償被上訴人醫療費用六百三十
    元及精神慰撫金二十九萬九千元與按法定利率計算之遲延利息，並駁回被上訴人
    超過部分的請求。
三、上訴人雖以前揭理由提起上訴，請求酌減精神慰撫金，惟查上訴人在原審辯稱雙
    方是男女朋友關係，無論是否屬實，男人動手毆打女人，都是社會所不容許的暴
    力行為。尤其是交往中的男女朋友，莫不展現自己最好的一面，用以贏取對方好
    感。男友如果動用暴力毆打女友，等於已經打破最後一絲相互間的尊重，日後將
    會毫無顧忌繼續施暴，女友所受傷害，不僅是身體上痛楚，還有感情上的折磨與
    失落。如果上訴人內心對被上訴人有一絲尊重，應不會在交往過程中對被上訴人
    動用暴力，先是打被上訴人耳光，接著以拳頭毆打其身體，再將被上訴人推倒在
    地，用腳多次踹踢。以這樣的暴力虐待一個女人，可見上訴人內心十分歧視被上
    訴人，也看貶被上訴人的人格尊嚴，無論雙方是否交往中的男女朋友，都應該被
    譴責。本院斟酌衝突發生之經過，及雙方名下均有土地、房屋、車輛等資產（有
    稅捐資料可證），均屬於有固定資產之勞動階級，被上訴人遭受暴力相向，並遭
    受歧視、看貶，內心深深痛苦，及兩造的身份、地位、經濟狀與兩造所受之精
    神損害等一切情狀，認為被上訴人請求二十九萬九千元之精神慰撫金，為有理由
    ，應予准許。至於上訴人辯稱他現在經濟狀不好，收入不穩定，沒有能力給付
    被上訴人這麼多錢云云，則是屬於將來履行或執行的問題，不是判決時一定要考
    量的事項，何上訴人就此也沒有提出證明。原審判准被上訴人此部分之請求，
    認事用法，均無違誤，上訴意旨，指摘原審判決不當，求予廢棄改判，為無理由
    ，應予駁回。
四、據上論結，本件上訴為無理由，依民事訴訟法第四百三十六條之一第三項、第四
    百四十九條第一項、第七十八條、第四百六十三條判決如主文。
中　　　華　　　民　　　國　　九十三　　年　　 十二　　 月　　二十九　　日
                            臺灣雲林地方法院民事庭
~B審判長法官　蕭守田
~B法　　　官　蔣得忠
~B法　　　官　邱瑞裕
右為正本係照原本作成
本件不得上訴
中　　　華　　　民　　　國　　九十三　　年　　 十二　　 月　　二十九　　日
~B法院書記官　周玄鎮
